# 作为合并对价的现金和现金等价物

提问人：ccj2012 时间：2017-02-11 01:20:32
请教在本期存在存在收购子公司的情况时，需要披露企业合并附注，如果存在本期先支付部分，而存在部分其他应付款时，其中“作为合并对价的现金和现金等价物”的金额是本期已经支付的现金金额（可以跟现流表钩稽上），还是要加上未付部分的现金，感觉后者更接近，但是这样就无法钩稽了，有点迷糊。

回答人：chenyiwei
现金流量表是收付实现制口径，所以应是本期已经实际支付的部分，不含期末应付款项。

提问人：ccj2012 时间：2017-02-11 14:39:26
现流表肯定是不含应付款项的，我的意思是，报告的企业合并披露里面“作为合并对价的现金和现金等价物“的金额是否应该包括应付款项。

回答人：chenyiwei
不包含。因为如果包含就和合并现金流量表中“取得子公司或其他营业单位支付的现金净额”不一致了。

提问人：ccj2012 时间：2017-02-12 12:04:23
好的，顺便问一下，现流表里面“取得子公司及其他营业单位支付的现金净额”是否包括本期支付的以前年度收购公司的未付款项？

回答人：chenyiwei
不包含。本期支付的以前年度收购公司的未付款项应列入“支付的其他与投资活动有关的现金”。